【裁判字號】    97,消債更,914
【裁判日期】    981126
【裁判案由】    更生事件
【裁判全文】
臺灣士林地方法院民事裁定           97年度消債更字第914號
債  務  人  乙○○
上列當事人聲請更生事件，本院裁定如下：
    主  文
債務人乙○○自中華民國九十八年十一月二十六日下午五時起開
始更生程序。
命司法事務官進行本件更生程序。
    理  由
一、按債務人不能清償債務或有不能清償之虞，且無擔保或無優
    先權之債務總額未逾新臺幣（下同）1,200 萬元者，於法院
    裁定開始清算程序或宣告破產前，得向法院聲請更生，觀諸
    消費者債務清理條例第3 條、第42條第1 項規定自明。次按
    ，法院開始更生程序之裁定，應載明其年、月、日、時，並
    即時發生效力。法院開始更生或清算程序後，得命司法事務
    官進行更生或清算程序，必要時得選任律師、會計師或其他
    適當之自然人或法人一人為監督人或管理人，復為同條例第
    45條第1 項、第16條所明定。
二、聲請意旨略以：伊有不能清償債務之情事，前曾於民國97年
    間以書面向最大債權金融機構即美商甲○銀行股份有限公司
    （下稱甲○銀行）請求共同協商債務清償方案，惟因債務人
    尚有多位民間債權人，無法負擔甲○銀行任何還款條件致前
    置協商不成立。債務人名下無任何財產，現每月收入約4 萬
    3,000 元，扣除其個人必要支出費用約2 萬5,500 元，尚須
    與配偶共同扶養一子，視伊債務總金額約986 萬794 元，實
    認有不敷清償債務之虞，又債務人無擔保或無優先權之債務
    總額未逾1,200 萬元，復未經法院裁定開始清算程序或宣告
    破產，爰向本院聲請更生等語。
三、經查，債務人所主張之上開事實，業據提出前置協商不成立
    通知書影本 (見本院卷第17頁）、債務人全戶戶籍謄本正本
    （見本院卷第132 至133 頁）、財團法人金融聯合徵信中心
    當事人綜合信用報告－債務清理條例前置協商專用債權人清
    冊正本（見本院卷第134 至139 頁）、財政部臺灣省北區國
    稅局96及97年度綜合所得稅各類所得資料清單正本（見本院
    卷第153 至154 頁）、財政部臺灣省北區國稅財產歸屬資料
    清單正本（見本院卷第155 頁）、勞工保險被保險人投保資
    料表（明細） (見本院卷第162 至167 頁）等為證，核閱屬
    實，堪認為真正。是以債務人之財產確不足履行全部債務，
    債務人主張有不能清償債務之虞，堪認為真實。此外，復查
    無債務人有消費者債務清理條例第6 條第3 項、第8 條或第
    46條各款所定駁回更生聲請之事由存在，則債務人聲請更生
    ，應屬有據。
四、爰裁定如主文。
中    華    民    國    98    年    11    月    26    日
                  民事第一庭  法      官  李瑜娟
上為正本係照原本作成。
本件不得抗告。
中    華    民    國    98    年    11    月    26    日
                              書  記  官  周嫣蘋


司法院資訊處製作；財團法人民間司法改革基金會備份。
